臺灣士林地方法院刑事判決　　　　　　　 94年度易字第852號
公　訴　人　臺灣士林地方法院檢察署檢察官
被　　　告　甲○○
上列被告因違反商標法案件，經檢察官提起公訴（93年度核退偵
字第160 號），經本院訊問被告後，被告為有罪之陳述，本院合
議庭裁定由受命法官獨任改依簡式審判程序審理，並判決如下：
    主  文
甲○○連續明知未得商標權人同意，於同一商品，使用相同之註
冊商標之商品而販賣，處有期徒刑肆月，如易科罰金以佰元折
算壹日。緩刑貳年。
扣案如附表所示查獲之仿冒商品及電腦主機壹台（含電源線）、
ADSL數據機壹台（含電源及網路線）均沒收。
    事  實
一、甲○○明知如附表所示之商標圖樣，分別係義商固喜歡固喜
    公司（商標名GUCCI）， 瑞士商香奈兒股份有限公司（商標
    名CHANEL）、法商路易威登馬爾悌耶公司（商標名LV）等向
    經濟部智慧財產局申請註冊登記，而取得於附表所示專用期
    間內指定使用於附表所列商品之商標專用權（現改稱為商標
    權），竟基於意圖輸入及販賣之概括犯意，自民國（下同）
    93年3 月23日起至93年5 月4 日前數日止，明知其向大陸地
    區廣州市之某廠商所持有之商品，乃係未得上揭公司同意，
    於同一商品，使用相同於上開註冊商標之仿冒商品，仍多次
    以電話向大陸地區廣州市之某廠商下單予以輸入，並意圖營
    利，將所販入之仿冒商品，藏放於台北市○○區○○街52巷
    29號2 樓之住處，再透過奇摩拍賣網站，化名為「小老闆」
    ，利用所登記之hope shop2004 拍買網路帳號，每件仿冒商
    品以新台幣（下同）500 元至2,000 元不等價格販賣予林雅
    琳、賴嘉苓等不特定之網路消費者，嗣消費者將其在網路上
    所訂購之仿冒品貨款，依被告甲○○指示匯入其所持有「李
    慶輝」之彰化銀行帳戶（帳號：00000000000-000 號，李慶
    輝對於甲○○違反商標法犯行並不知情），經甲○○確認無
    誤後，即連續多次先以網路信箱回覆消費者，再從上揭住處
    取出仿冒品交由郵局寄送消費者之方式牟利。嗣經內政部警
    政署保安警察第二總隊保護智慧財產權警察大隊機動組因網
    路偵查而循線發現，而於93年5 月4 日下午4 時30分許持搜
    索票於其前揭住處當場查獲，扣得如附表所示之仿冒商品86
    件，並扣得甲○○所有供販賣仿冒商品所用之電腦主機1 台
    （含電源線）、ADSL數據機1台 （含電源及網路線）。
二、案經義商固喜歡固喜股份有限公司、法商路易威登馬爾悌耶
    公司等訴由內政部警政署保安警察第二總隊第一大隊第一中
    隊報請臺灣士林地方法院檢察署檢察官提起公訴，經本院訊
    問被告後，被告為有罪之陳述，本院合議庭裁定由受命法官
    獨任改依簡式審判程序審理。
    理  由
一、上揭事實迭據被告甲○○於警偵訊及本院審理中坦承不諱。
    經查，如附表所示之商標圖樣分別係義商固喜歡固喜公司、
    瑞士商香奈兒股份有限公司、法商路易威登馬爾悌耶公司等
    向經濟部中央標準局（現改制為經濟部智慧財產局）申請註
    冊，而取得於附表所示之商標權期間內指定使用於如附表所
    示商品之商標權，有經濟部智慧財產局商標資料檢索影本4
    紙在卷可稽。而本件扣案如附表所示之商品，經理律法律事
    務所乙○○、瑞士鐘錶同業公會臺灣聯絡處主任丙○○鑑定
    ，均確認為仿冒之商品，各有其等分別出具之鑑定證明書附
    卷可參；扣案之仿冒商品，在商品顯著之處，均有相同如附
    表所示之商標圖樣，亦經本院勘驗屬實，製有勘驗筆錄1份
    及勘驗照片21幀附卷可考，是被告所輸入、販賣之商品，顯
    係未經商標權人同意而使用他人註冊商標之仿冒品無訛。此
    外，被告透過奇摩拍賣網站，化名為「小老闆」，利用所登
    記之hopeshop2004拍買網路帳號販賣上開仿冒商品，指示網
    路消費者匯入貨款於其指定之帳戶，再將仿冒商品掛號托運
    予消費者等節，復經證人林雅琳、賴嘉苓即向被告購買仿冒
    商品之網路消費者於警詢中證述綦詳，並有奇摩拍賣網站
    hopeshop2004帳戶網頁畫面附卷、郵局掛號包裹託運單1 批
    、李慶輝彰化銀行存摺1 本、被告所輸入之仿冒商品及其所
    有供販賣仿冒商品所用之電腦主機1 台（含電源線）、ADSL
    數據機1 台（含電源及網路線）扣案佐證，核予被告自白均
    相符合，事證已臻明確，犯行洵堪認定。
二、核被告所為，係犯商標法第82條之販賣仿冒商標商品罪及同
    條之輸入仿冒商標商品罪。其輸入行為與販賣行為具有方法
    結果之牽連關係，應從情節較重之販賣仿冒商標商品罪處斷
    。被告其先後多次販賣仿冒商標商品之犯行，時間緊接，犯
    罪構成要件相同，顯係基於概括之犯意為之，應論以連續犯
    一罪，並加重其刑。爰審酌被告為圖私利而侵害他人之商標
    專用權，漠視商標所表彰之經濟利益，固屬不該，惟念犯罪
    期間不長，犯後坦承罪行，顯有悔意等一切情狀，量處如主
    文所示之刑，並諭知易科罰金之折算標準。又被告前無犯罪
    紀錄，此有台灣高等法院被告全國前案紀錄表1 紙在卷為憑
    ，經此科刑教訓當已知所警惕，且其為表示悛悔誠意，並捐
    款5 萬元予財團法人現代婦女教育基金會，有匯款單影本可
    稽，諒無再犯之虞，本院認所科之刑以暫不執行為適當，併
    予宣告緩刑2年，期以自新。
三、扣案如附表所示之仿冒商標權人註冊商標之商品，係被告犯
    商標法第82條之罪所販賣之物，應依同法第83條之規定諭知
    沒收；扣案電腦主機1 台（含電源線）、ADSL 數 據機1 台
    （含電源及網路線）之物，為被告所有供販賣仿冒商品所用
    之物，業據被告供明在卷，依刑法第38條第1 項第2 款宣告
    沒收。至於郵局掛號包裹託運單1 批，無非被告托運仿冒商
    品之憑證，非供犯罪所用或所得之物，更非違禁物，而李慶
    輝彰化銀行存摺1 本，則非屬被告所有，爰均非得於本案宣
    告沒收，附此敘明。
據上論斷，應依刑事訴訟法第273 條之1 第1 項、第299 條第1
項前段，商標法第82條、第83條，刑法第11條、第55條、第56條
、第41條第1 項前段、第38條第1 項第2 款、第74條第1 款，罰
金罰鍰提高標準條例第2 條，判決如主文。
本案經檢察官王以文到庭執行職務
中　　華　　民　　國　　94　　年　　11　　月　　4 　　日
                  刑事第七庭法  官  楊得君
以上正本證明與原本無異。
如不服本判決應於判決送達後10日內向本院提起上訴狀。
                            書記官  曾韻蒔
中　　華　　民　　國　　94　　年　　11　　月　　7 　　日
附錄法條
商標法第82條
明知為前條商品而販賣、意圖販賣而陳列、輸出或輸入者，處一
年以下有期徒刑、拘役或科或併科新臺幣 5 萬元以下罰金。
